【裁判字號】    91,交抗,1171
【裁判日期】    920430
【裁判案由】    違反道路交通管理處罰條例
【裁判全文】
台灣高等法院交通事件裁定                      九十一年度交抗字第一一七一號
  抗  告  人
  即受處分人  甲○○
右抗告人因違反道路交通管理處罰條例案件，不服台灣板橋地方法院中華民國九十一
年十二月三日九十一年度交聲字第一五三二號裁定，提起抗告，本院裁定如左：
    主  文
抗告駁回。
    理  由
一、按汽車駕駛人，行車速度，超過規定之最高時速者，處新臺幣一千二百元以上二
    千四百元以下之罰鍰，道路交通管理處罰條例第四十條第一項定有明文。
二、原裁定意旨略以：抗告人即受處分人甲○○於民國（下同）九十一年五月十八日
    下午一時四十八分許，駕駛ＧＮ─八四九○號自用小客車，行經限速標誌七十公
    里之臺北市建國高架橋市立圖書館上方往北之路段處，以九十公里之時速超速行
    駛之事實，有違規採證相片、舉發違反道路交通管理事件通知單各一紙在卷可考
    ，抗告人雖具狀辯稱上開舉發相片中，外側車道上尚有一白色自小客車行駛，應
    係該外側車道之白色自小客車超速行駛，而非其駕車超速云云，惟查依上開採證
    照片所示，乃係以活動式測速照相儀器拍攝，抗告人自小客車當時係行駛於內側
    車道，其所在位置，係位於該照片之中心處，顯係測速儀器偵測鎖定之目標，而
    位於採證照片右邊側，雖有一白色自小客車亦被攝入照片中，但僅有攝入其後半
    車身，且又係位於照片右邊側，尚非在照片之中心，並係在抗告人車輛右前方而
    行駛於外側車道上，二車尚非同時地競駛中，顯非測速雷達偵測鎖定之目標，已
    不足認係該在外側車道白色小客車超速，再參酌本院經向原舉發機關函查本件違
    規照片採證有無誤認可能時，亦經臺北市政府警察局大安分局覆稱「經查該案係
    依據科學採證儀器舉發，該測速照相儀器係活動式，由員警現場架設，依據該照
    相機偵測範圍研判，ＧＮ─八四九○號確實超速無誤，違規事實明確」等情，亦
    有該分局九十一年十月三十一日北市警安分交字第○九一六四六二四五○○號函
    在卷可憑，足證本件應係抗告人駕車超速甚明，所辯係另一白色自小客車超速云
    云，自不足採。從而，原處分機關據以援引首揭規定，裁處罰鍰新臺幣一千九百
    元，並依同條例第六十三條第一項第一款規定記違規點數一點，於法並無不當，
    抗告人之異議為無理由，應予駁回等語。
三、經查：抗告人駕駛上開ＧＮ─八四九○號自用小客車行經速限標誌七十公里之臺
    北市建國高架橋市立圖書館上方往北之路段處，行駛車速達九十公里等情，業據
    台北市政府警察局大安分局函示明確，抗告人違規事實明確，原處分機關依法裁
    處抗告人罰鍰新臺幣一千九百元，並記違規點數一點，於法有據，原裁定據以駁
    回抗告人之異議，並無不合。抗告人提起本件抗告，指摘原裁定不當，惟其所持
    理由僅屬個人片面臆測之詞，不足採信。抗告人之抗告，洵無理由，應予駁回。
四、據上論結，應依道路交通案件處理辦法第二十六條，刑事訴訟法第四百十二條，
    裁定如主文。
中      華      民      國    九十二    年      四      月     三十     日
                              臺灣高等法院交通法庭
                                  審判長法  官  許  增  男
                                        法  官  周  煙  平
                                        法  官  陳  孟  瑩
右正本證明與原本無異。
不得再抗告。
                                        書記官  沈  秀  容
中      華      民      國    九十二    年      四      月     三十     日


司法院資訊處製作；財團法人民間司法改革基金會備份。
